【裁判字號】    95,易緝,384
【裁判日期】    950817
【裁判案由】    竊盜
【裁判全文】
臺灣臺中地方法院刑事判決             95年度易緝字第384號
公  訴  人  臺灣臺中地方法院檢察署檢察官
被      告  丙○○
                    國民
                      號
上列被告因竊盜案件，經檢察官提起公訴（94年度偵字第14602
號），經本院合議庭裁定，由受命法官依法獨任進行簡式審判程
序判決如下：
    主  文
丙○○共同竊盜，未遂，處有期徒刑月，如易科罰金，以銀元
參佰元（即新臺幣玖佰元）折算壹日。
    事  實
一、丙○○素行不佳，前曾犯違反妨害兵役治罪條例、詐欺等罪
    （均未構成累犯），詎仍不知悔改，丙○○、卓勝雄（業經
    判處罪刑在案）復共同意圖為自己不法之所有，於民國（下
    同）九十四年四月二十九日中午十二時許，在臺中縣梧棲鎮
    安良港工地附近，未經丙○○之雇主甲○○之允許，卓勝雄
    即擅自駕駛停放在前揭工地為甲○○所有之車牌號碼ＮＰ－
    八七四五號自小貨車並搭載丙○○離去，隨即共同前往台中
    縣龍井鄉○○路○段九十號工地，並在場等候渠等先前委託
    之協展汽車拖吊行人員到場，於同日中午十二時十五分許，
    該拖吊行人員陳毅杰駕駛車牌號碼二六九－ＲＦ號拖吊車抵
    達現場後，丙○○即指示不知情之陳毅杰動手拖吊停放在前
    揭工地附近，為乙○○所有之未懸掛車牌報廢曳引車一部（
    原車牌號碼ＫＰ－四四三號，價值約新臺幣十五萬元），惟
    陳毅杰發現該曳引車並未懸掛車牌，且丙○○無法交代該車
    來源並提出車籍資料以供查核，又雙方於接洽過程中，在前
    揭工地附近經營檳榔攤之乙○○胞妹紀李秀花察覺有異，並
    上前質問渠等為何要拖吊前揭報廢曳引車，卓勝雄、丙○○
    二人見狀隨即駕車逃離現場，因而始未得逞。嗣經陳毅杰當
    場記下卓勝雄、丙○○二人所駕駛之前揭自小貨車車號，報
    警循線查獲。
二、案經臺中縣警察局烏日分局報請臺灣臺中地方法院檢察署檢
    察官偵查起訴。
    理  由
一、按除被告所犯為死刑、無期徒刑、最輕本刑為三年以上有期
    徒刑之罪或高等法院管轄第一審案件者外，於前條第一項程
    序進行中，被告先就被訴事實為有罪之陳述時，審判長得告
    知被告簡式審判程序之旨，並聽取當事人、代理人、辯護人
    及輔佐人之意見後，裁定進行簡式審判程序，刑事訴訟法第
    二百七十三條之一第一項定有明文。本件被告所犯係死刑、
    無期徒刑、最輕本刑為三年以上有期徒刑以外之罪，其於準
    備程序中就被訴事實為有罪之陳述，且經審判長告知被告簡
    式審判程序之旨，並聽取公訴人及被告之意見後，本院合議
    庭認為適宜而裁定由受命法官獨任進行簡式審判程序，合先
    敘明。
二、訊據被告丙○○對於上揭事實坦承不諱，核與被害人乙○○
    於警詢及偵查中指述及證人甲○○、紀李秀花、陳毅杰等三
    人到庭證述情節大致相符，且衡諸常理，被告卓勝雄、丙○○二人既非該曳引車車主，亦非廢棄車輛拖吊業者，豈有在
    未經車主同意或警察、監理等公務機關通知之情況下，即自
    行拖吊停放路旁之報廢車輛之理？且倘非有利可圖，被告卓
    勝雄、丙○○二人豈會浪費時間並耗資僱工拖吊體積甚巨、
    噸位甚重之曳引車，由此益見被告卓勝雄、丙○○二人具有
    為自己不法所有之意圖甚明。此外，並有員警職務報告、刑
    案現場測繪圖、汽車新領牌照登記書、車籍作業系統認可查
    詢資料等在卷足資佐證。足認被告丙○○自白，核與事實相
    符，堪予採信，事證至臻明確，被告丙○○犯行洵堪認定。
三、核被告丙○○所為，係犯刑法第三百二十條第三項、第一項
    之竊盜未遂罪（業經檢察官當庭更正起訴法條為刑法第三百
    二十條第三項、第一項之竊盜未遂罪）。被告卓勝雄、丙○○等間有犯意之聯絡，行為之分擔，均為共同正犯。被告卓
    勝雄等利用原不知情之拖吊行人員陳毅杰竊取本案曳引車，
    屬間接正犯。被告丙○○、卓勝雄等已著手於犯罪行為之實
    行而不遂，為未遂犯，依刑法第二十六條前段規定減輕其刑
    。爰審酌被告丙○○犯罪之動機、目的、手段、品行不佳，
    詳如前述，此有台灣台中地方法院檢察署刑案資料查註紀錄
    表一份在卷可按、所生危害及犯罪後坦認罪愆，頗具悔意，
    然犯罪後迄今仍未與被害人乙○○達成民事和解，取得諒解
    等一切情狀，量處如主文所示之刑，並諭知易科罰金之折算
    標準，以資懲儆。查被告行為後，刑法第二十八條：「二人
    以上共同實施犯罪之行為者，皆為正犯」及未遂犯之規定，
    已於九十四年一月七日修正，九十四年二月二日公布，九十
    五年七月一日生效，修正為「二人以上共同實行犯罪之行為
    者，皆為正犯」，比較修正前後刑法第二十八條、第二十五
    條、第二十六條之規定，修正後之規定亦未較有利於被告，
    依修正施行後刑法第二條第一項之規定，此部分應適用被告
    行為時即修正前刑法第二十八條、第二十五條、第二十六條
    之規定予以處斷。又被告行為後，刑法第四十一條第一項前
    段有關易科罰金折算之標準，亦已於九十四年一月七日修正
    ，九十四年二月二日公布，九十五年七月一日生效，由「得
    以一元以上三元以下折算一日，易科罰金」，並適用修正前
    罰金罰鍰提高標準條例第二條（現已刪除）之規定，提高為
    「得以新台幣一千元、二千元或三千元折算一日，易科罰金
    」，且刪除「因身體、教育、職業、家庭之關係或其他正當
    事由，執行顯有困難者」之條件，依修正施行後刑法第二條
    第一項「行為後法律有變更者，適用行為時之法律。但行為
    後之法律有利於行為人者，適用最有利於行為人之法律」之
    規定，比較修正前後刑法第四十一條第一項前段之規定，修
    正後之規定，並未較有利於被告，故本件應適用被告行為時
    即修正前刑法第四十一條第一項前段及修正前罰金罰鍰提高
    標準條例第二條之規定，諭知易科罰金之折算標準，即應以
    銀元三百元折算一日，經折算為新台幣後，應以新台幣九百
    元折算一日，併予敘明。
據上論斷，應依刑事訴訟法第二百九十九條第一項前段、第二百
七十三條之一第一項、刑法第二條第一項前段、第三百二十條第
三項、第一項、修正前刑法第二十八條、第二十六條前段、第四
十一條第一項前段、罰金罰鍰提高標準條例第一條前段，修正前
罰金罰鍰提高標準條例第二條、現行法規所定貨幣單位折算新台
幣條例第二條，判決如主文。
中    華    民    國    95    年    8     月    17    日
                  刑事第八庭        法  官  洪俊誠
以上正本證明與原本無異。
如不服本判決，應於判決送達後十日內向本院提出上訴狀，上訴
於臺灣高等法院臺中分院(須附繕本)。
                                    書記官  蕭榮峰
中    華    民    國    95    年    8     月    17    日
附錄論罪科刑實體法條文：
刑法第320條：
意圖為自己或第三人不法之所有，而竊取他人之動產者，為竊盜
罪，處五年以下有期徒刑、拘役或五百元以下罰金。
（罰金部份業經提高10倍為5千元）
意圖為自己或第三人不法之利益，而竊佔他人之不動產者，依前
項之規定處斷。
前二項之未遂犯罰之。


司法院資訊處製作；財團法人民間司法改革基金會備份。
